【裁判字號】    89,易,755
【裁判日期】    891130
【裁判案由】    竊佔
【裁判全文】
臺灣雲林地方法院刑事判決                          八十九年度易字第七五五號
    公  訴  人  臺灣雲林地方法院檢察署檢察官
    被      告  甲○○
右列被告因竊佔案件，經檢察官提起公訴（八十九年度偵字第一八六三號），本院判
決如左：
    主  文
甲○○意圖為自己不法之利益，而竊佔他人之不動產，處有期徒刑陸月，緩刑貳年。
    事  實
一、甲○○意圖為自己不法之利益，自民國八十八年十二月間某日起，竊佔乙○○及
    其他共有人所共有，座落雲林縣斗南鎮○○段第一０００地號及同段第一００九
    地號，面積共計三‧九平方公尺之土地，用以擺設檳榔攤，販賣檳榔、飲料等物
    ，經乙○○依民事訴訟程序請求被告拆屋還地，經法院當庭調解成立，詎甲○○
    於調解成立後，猶繼續佔用乙○○及其他共有人所共有之上開土地，拒不拆除上
    開檳榔攤，返還上開土地予乙○○及其他共有人，嗣經乙○○以存證信函通知甲
    ○○將上開佔用他人土地之檳榔攤移去，甲○○仍置之不理，迨於八十九年三月
    二十一日，終因乙○○向雲林地方法院檢察署檢舉甲○○在上址佔用私人土地經
    營檳榔攤等情，經雲林地方法院檢察署檢察官率警至現場履勘後，因而查獲上情
    。
二、案經被害人乙○○訴由臺灣雲林地方法院檢察署檢察官偵查起訴。
    理  由
一、訊據被告甲○○固不否認於右揭時、地，擺設檳榔攤佔用乙○○土地之事實，惟
    辯稱：伊一開始不知有佔用別人的土地，知道以後，就移開了，在法院調解時，
    伊有將檳榔攤挪開位置，結果還是佔用到乙○○的土地云云。經查：右揭事實，
    業據告訴人乙○○指訴綦詳，又被告於上開土地上擺設檳榔攤之事實，業據被告
    供承不諱，並有系爭斗南鎮○○段一０００號及一００九號乙○○與其他人共有
    之土地登記簿謄本、調解程序筆錄一份、存證信函一紙及現場照片二幀附卷可稽
    ，而被告擺設檳榔攤而竊佔之土地，座落於雲林縣斗南鎮○○段第一０００地號
    及第一００九地號，面積共計三‧九平方公尺，為乙○○與其他共有人共有等情
    ，亦經臺灣雲林地方法院檢察署檢察官會同地政人員到場勘驗屬實，製有勘驗筆
    錄及土地複丈成果圖一紙附卷可憑。被告雖辯稱其不知道檳榔攤有佔用到他人之
    土地，惟查前揭被告擺設檳榔攤之地點，周遭並無被告個人之土地之事實，業據
    被告供承在卷（見本院八十九年十一月十三日訊問筆錄），足見被告並無因土地
    經界不明而誤認混同之可能，是被告應無不知其擺設檳榔攤之地點，業已佔用他
    人土地之理？被告上開所辯，顯係事後卸責之詞，不足採信。本件事證明確，被
    告犯行堪以認定。
二、被告甲○○在開私人土地上，開設檳榔攤，供己營業使用，客觀上係將上開私人
    土地予以不法利用，核其所為係犯刑法第三百二十條第二項竊佔罪，應依同條第
    一項規定之刑處斷。爰審酌被告並無前科，品行良好，然其貪圖一己之私利，竟
    未經土地所有人同意，擅在他人土地經營檳榔攤而佔用他人土地，其心態及作法
    均有可議，且其行為已足以影響他人土地之合法使用，及其犯罪之動機、目的、
    手段，及其於犯罪後已將其所擺設之檳榔攤拆除（有照片二幀在卷可佐）等一切
    情狀，量處如主文所示之刑，以資懲儆。查被告前未曾受有期徒刑以上刑之宣告
    ，有台灣雲林地方法院檢察署刑案資料查註紀錄表一紙在卷可稽，其犯罪後已深
    知悔悟，本院認其經此教訓後，當益知警惕，應無再犯之虞，因認其所宣告之刑
    ，以暫不執行為適當，併予宣告緩刑二年，以勵來茲而啟自新
據上論斷，應依刑事訴訟法第二百九十九條第一項前段、刑法第三百二十條第二項、
第一項、第七十四條第一款、罰金罰鍰提高標準條例第一條前段判決如主文。
本案經檢察官施添寶到庭執行職務。
中      華      民      國      八十九      年    十一    月     三十   日
                                         臺灣雲林地方法院刑事第二庭
                                             法  官  冷  明  珍
右正本證明與原本無異。
如不服本判決，應於判決送達後十日內向本院提出上訴狀( 應附繕本 )。
                                             書記官  周  麗  雲
中      華      民      國      八十九      年    十二    月     一     日
刑法第三百二十條
意圖為自己或第三人不法之所有，而竊取他人之動產者，為竊盜罪，處五年以下有期
徒刑、拘役或五百元以下罰金。
意圖為自己或第三人不法之利益，而竊佔他人之不動產者，依前項之規定處斷。
前二項之未遂犯罰之。


司法院資訊處製作；財團法人民間司法改革基金會備份。
